臺灣臺南地方法院交通事件裁定　　　　　　　　　　九十一年度交聲字第二六三號
　　移
　　受處分人
　　即異議人　富強交通企業有限公司
　　代 表 人　謝嚴雀
右列受處分人因違反道路交通管理處罰條例案件，對於交通部公路總局嘉義區監理所
台南監理站民國九十一年七月三日所為之裁決處分（處分案號：南監五字第裁七四—
七四九五號）聲明異議，本院裁定如左：
    主  文
異議駁回。
    理  由
一、聲明異議意旨如異議狀所載（詳見附件）。
二、按汽車行駛有號牌污穢，不洗刷清楚或為他物遮蔽，非行車途中因遇雨、雪道路
    泥濘所致情形者，處汽車所有人新臺幣三百元以上六百元以下罰鍰，並責令改正
    、補換牌照或禁止其行駛，道路交通管理處罰條例第十四條第三款定有明文。
三、經查：
    （一）本件受處分人即異議人富強交通企業有限公司所有之車牌號碼ＷＢ─１５
          ０號營業貨運曳引車，係於民國八十八年一月十日十一時五十五分許，由
          司機宜來吉所駕駛，在行經高雄縣警察局湖內分局田寮分駐所前時，為警
          攔獲該輛曳引車之號牌污穢而不洗刷清楚，經高雄縣警察局湖內分局田寮
          分駐所員警以司機宜來吉違反道路交通管理處罰條例第十四條第三款之規
          定為由開單舉發，移送機關即交通部公路總局嘉義區監理所台南監理站並
          引舉發單為證裁決異議人罰鍰新臺幣六百元等情，有該監理站九十一年七
          月三日南監五字第裁七四—七四九五號違反道路交通管理事件裁決書及高
          雄縣警察局高警刑交字第七四九五號舉發違反道路交通管理事件通知書各
          一份在卷可參，且為異議人所不爭執。是異議人所有之上開曳引車，於前
          開時、地行駛，有號牌污穢而不洗刷清楚之違規事實，應堪認定。
    （二）雖異議人辯稱：該輛車號ＷＢ─１５０號營業貨運曳引車，係何顯榮於十
          多年前寄行於異議人公司，且於八十三年間何顯榮與該部車輛即與異議人
          公司失聯，而該車之駕駛人宜來吉異議人亦不認識，其應不須負責云云。
          惟查，前開營業貨運曳引車新領牌照時之車號為ＩＥ─４４１號，於八十
          六年二月十八日繳銷牌照並重領ＴＪ─９２３號車牌，復於八十六年九月
          五日因車牌遺失一面，經辦理繳銷牌照並重領ＷＢ─１５０號車牌，車主
          並登記為富強交通企業有限公司，嗣因未依限參加車輛定期檢驗，始經監
          理站於八十九年五月十六日依規定逕行註銷前開曳引車牌照乙節，有交通
          部公路總局嘉義區監理所台南監理站九十一年八月十四日嘉監南字第９１
          １６５４９號函文及檢送之汽車車籍查詢明細各一紙附卷可憑，換言之，
          前開車號ＷＢ─１５０號曳引車自八十六年九月五日起迄八十九年五月十
          六日遭逕行註銷前，均始終登記在異議人名下而為其所有，是本件舉發單
          所載之前開曳引車違規時日即八十八年一月十日，異議人尚為該輛曳引車
          之汽車所有人，應無疑義。而異議人於本件違規時日既仍為該輛曳引車之
          汽車所有人，自不因該輛曳引車是否係他人靠行異議人公司而異其差別，
          異議人就該輛曳引車所為之本件違規行為，自仍應負其汽車所有人之責
          ，依前開規定即應受罰，是其前開所辯，要係卸責之詞且不足採。
    （三）綜上所述，本件受處分人即異議人富強交通企業有限公司之上開曳引車，
          於右述時、地行駛，有號牌污穢而不洗刷清楚之違規事實，既堪認定，而
          異議人又為該輛曳引車之汽車所有人，則移送機關即交通部公路總局嘉義
          區監理所台南監理站，據此並引用前開道路交通管理處罰條例第十四條第
          三款規定，裁處異議人罰鍰新台幣六百元，於法尚無不當。本件異議經核
          並無理由，應予以駁回。
四、據上論斷，應依道路交通案件處理辦法第十九條，裁定如主文。
中      華      民      國      九十一      年    十二    月    十一    日
                                  臺灣臺南地方法院交通法庭
                                      法  官  張  瑛  宗
右正本證明與原本無異
如不服本裁定應於送達後五日內向本院提出抗告狀
                                      書記官  陳  志  德
中      華      民      國      九十一      年    十二    月    十八    日
